臺灣高等法院臺中分院刑事判決
111年度上訴字第341號

上  訴  人  臺灣臺中地方檢察署檢察官
被      告  程懋譁


上列上訴人因被告妨害風化案件，不服臺灣臺中地方法院110年
度訴字第885號中華民國110年12月30日第一審判決（起訴案號：
臺灣臺中地方檢察署110年度偵字第6610號），提起上訴，本院
判決如下：
    主  文
上訴駁回。
    犯罪事實
一、甲○○依其智識及社會生活經驗，明知行動電話門號乃現代人
    通訊工具，一般成年人向電信公司申請行動電話門號並無特
    殊資格限制，一般民眾皆能自由申請，亦可同時向不同電信
    公司或同一電信公司申請多個行動電話門號使用，亦有一定
    之專屬性，一般人皆有妥為保管行動電話門號SIM卡，防止
    他人任意使用之認識，縱因特殊情況有以自己名義申請行動
    電話門號供他人使用或將自己使用之行動電話門號交付他人
    使用，亦必會深入瞭解借用人借用動機及目的，闡明正常用
    途後再行提供他人使用，此為事理之常，故一旦有人收購他
    人行動電話門號，未經闡明正常用途，依吾人社會生活經驗
    ，極易判斷係隱身幕後之人基於使用他人行動電話門號，規
    避犯罪不易遭偵查機關循線追查之考慮而為，自可產生與不
    法犯罪目的相關之合理懷疑，竟因負債、缺錢花用，仍基於
    縱若其行動電話門號被利用作為圖利媒介性交行為之用，亦
    不違背其本意之幫助圖利媒介性交之不確定故意，於民國10
    9年9月間，本向不知情之友人陳○○借用手機門號0000-00000
    0號SIM卡供己使用，嗣於同年10月15日前某日，因缺錢花用
    ，竟以新臺幣（下同）2,000元之代價，在臺中市北區中清
    路與英才路交岔路口，出售上開門號SIM卡予真實姓名年籍
    不詳、自稱「吳先生」之成年男子所屬應召業者使用。復「
    吳先生」所屬應召業者取得上開門號後，即以LINE通訊軟體
    散布性交易訊息予不特定男客，並在自由時報上以上開門號
    作為聯絡方式，招募林○靜（真實姓名詳卷）為應召女子，
    藉以媒介女子與他人為性交行為以營利。適男客廖○正（真
    實姓名詳卷）前於109年10月間瀏覽上揭性交易訊息，並使
    用LINE通訊軟體與「吳先生」所屬應召業者談妥以3,000元
    價格從事全套性交易（即男客將男性生殖器插入應召女子之
    女性生殖器中，抽插直至射精之性交行為）後，林○靜遂依
    指示於同年10月15日15時10分許，進入臺中市○○區○○○街000
    巷00號和風汽車旅館202號房，與男客廖○正進行前揭全套之
    性交易，並向廖○正收取3,000元之代價，林○靜可從中朋分1
    ,200元。嗣經臺中市政府警察局第四分局大墩派出所於同日
    15時55分許，在上址202號房前進行盤查，當場查獲林○靜、
    廖○正甫完成性交易，並循線查知上情。
二、案經臺中市政府警察局第四分局報告臺灣臺中地方檢察署檢
    察官偵查起訴。
    理  由
壹、證據能力
一、本判決認定事實所引用之被告甲○○（下稱被告）以外之人於
    審判外之言詞或書面證據等供述證據，公訴人、被告在本院
    審理時均同意作為證據使用（見本院卷第35頁），復經本院
    審酌認該等證據之作成無違法、不當或顯不可信之情況，依
    刑事訴訟法第159 條之5 第1 項規定，均有證據能力。
二、又本案認定事實引用之卷內其餘非供述證據，並無證據證明
    係公務員違背法定程序取得，依同法第158條之4規定反面解
    釋，亦均有證據能力。
貳、認定犯罪事實所憑之證據及理由
一、訊據被告矢口否認有何妨害風化之犯行，辯稱：我沒有媒介
    性交行為，他拿我的門號去做什麼我不知道，他只是說工地
    要聯絡師傅用，我看那個人看起來也不像壞人，我那時候跟
    他拿2,000元，我很需要那2,000元，我就賣給他了，我不知
    道他拿去應召站使用等語。
二、經查，被告以2,000元之代價，於犯罪事實所載時間、地點
    ，販賣向不知情友人陳○○借用之手機門號0000-000000號SIM
    卡予真實姓名不詳，自稱「吳先生」之成年男子，以及「吳
    先生」取得前開SIM卡後，以該門號作為招攬應召女子之用
    ，並因此對犯罪事實所載之媒介性交易行為產生助益等事實
    ，為被告所不否認。核與證人陳木松警詢之證述（見偵卷第
    19-23頁）、證人廖○正警詢之證述（見偵卷第19-23頁）、
    證人林○靜警詢之證述（見偵卷第19-23頁）大致相符。並有
    員警職務報告（見偵卷第11頁）、門號0000-000000號之中
    華電信股份有公司行動電話/第三代行動通信業務（租用/異
    動）申請書（見偵卷第37-45頁）、「吳先生」所屬應召業
    者刊登招募應召女子之報紙廣告（見偵卷第47頁）、臺中市
    政府警察局第四分局臨檢紀錄表（見偵卷第49頁）、應召現
    場臨檢照片（見偵卷第51頁）、應召女子林○靜之LINE通訊
    軟體翻拍照片（見偵卷第53-55頁）在卷可稽。此部分事實
    首堪認定。
三、被告否認犯行，並以前詞置辯，是本院應審酌者為：被告有
    無幫助妨害風化之主觀犯意，茲論述如下：
（一）刑法上之故意，可分為直接故意與不確定故意（間接故意
      ），所謂「不確定故意」，係指行為人對於構成犯罪之事
      實，預見其發生而其發生並不違背其本意者，刑法第13條
      第2項定有明文。又行動電話門號為個人通訊之工具，申
      請開立門號並無任何特殊之限制，一般民眾皆可自由申請
      開辦，並得同時在不同電信公司申請多數門號使用，乃眾
      所週知之事實。依一般人之社會生活經驗，倘係合法使用
      ，本可自行向電信公司開辦行動電話門號使用，而無向他
      人購買、租用或以其他方法取得門號之必要。苟見他人不
      以自己名義申辦行動電話門號，反而以迂迴方式取得行動
      電話門號使用，衡情應對於該門號是否合法使用有所懷疑
      ，倘若仍貪取交付門號所可獲得之報酬，應已預見容認對
      方可能將該等門號用於從事不法行為聯繫行為，而不違反
      其本意，有幫助他人犯罪之不確定故意甚明。
（二）被告警詢時供述：我當時缺錢才會將陳○○的門號販賣給綽
      號吳先生的男子，我自己積欠電信公司費用不能申辦門號
      ，所以才拿陳○○的門號去賣，我無法提供吳先生的年籍資
      料或聯絡方式，吳先生說買上述門號是工作上要使用等語
      （見偵卷第15、16頁）；偵查中又供述：我賣門號給吳先
      生後也沒有掛失，他如何使用我無法管控（見偵卷第88頁
      ）；原審、本院審理時又供述：我以後不會那麼輕易相信
      別人，他那時候看起來那個人也不會怪怪的，不像壞人，
      他說他要聯絡工地工人使用，看起來也不會不正常，我承
      認我有賣門號給吳先生，但他拿去做何用我不知道（見原
      審卷第84頁、本院卷第38頁）。
（三）被告以2,000元之代價，販賣門號予「吳先生」，雖辯稱
      不知道吳先生會拿去應召業使用，但被告對於吳先生之真
      實姓名、年籍資料等，均不瞭解，竟擅自將重要之行動電
      話門號交付，也自承交付門號予吳先生後，對於其將如何
      使用，均無法控制，足見被告對於實際上可輕易取得，無
      須特地向他人收購之行動電話門號，任意交付陌生人士之
      後可能衍生之不法行為，均可預見，只是因貪圖販賣門號
      予吳先生後所可獲取之報酬而採取放任之態度。被告上開
      辯解，並不可採。
四、綜上所述，本案事證已臻明確，被告上開犯行堪以認定，應
    依法論科。
參、論罪科刑
一、核被告所為，係犯刑法第30條第1項前段、第231條第1項幫
    助意圖使女子與他人為性交之行為而媒介以營利罪。
二、被告係幫助他人犯意圖使女子與他人為性交之行為而媒介以
    營利罪，為幫助犯，爰依刑法第30條第2項之規定，按正犯
    之刑減輕之。
肆、本院之判斷　　　
一、原審認被告本件事證明確，適用刑事訴訟法第299條第1項前
    段、刑法第30條第1項前段、第231條第1項、第41條第1項前
    段、第74條第1項第1款、第2項第8款、第93條第1項第2款等
    規定，並審酌被告不思循正當途徑獲取財物，販賣行動電話
    門號圖利，並因此對他人媒介性交易之行為產生助益，敗壞
    社會風氣，所為應予非難，否認犯行之犯後態度，前無有罪
    科刑前科記錄之素行，暨在原審審理時所供述之教育程度、
    職業、家庭經濟狀況（見原審卷第84頁），量處有期徒刑2
    月，並諭知易科罰金之折算標準；又審酌被告未曾因故意犯
    罪受有期徒刑以上刑之宣告，本次為初犯，因本案獲取之犯
    罪利益僅2,000元，本案犯罪所生之危害，依據卷內既有事
    證也僅有媒介性交易1次之行為，被告亦非因媒介性交易獲
    取最終利益之人，僅屬幫助犯之角色，參與程度甚低，因認
    本案之刑以暫不執行為適當，依刑法第74條第1項第1款併予
    宣告緩刑2年。又觀被告違反本案之情節，足見被告欠缺守
    法信念，為重建其正確法治觀念，並牢記本案教訓，併依刑
    法第74條第2項第8款規定，命被告緩刑期間應接受受理執行
    之地方檢察署所舉辦之法治教育1場次，並依刑法第93條第1
    項第2款規定，諭知被告於緩刑期間內付保護管束，以啟自
    新，並觀後效；並認被告本案犯罪所得2,000元並未扣案，
    應予沒收，於全部或一部不能沒收或不宜執行沒收時，追徵
    其價額。經核原判決認事用法均無違誤，量刑及緩刑之宣告
    亦屬妥適，應予維持。
二、檢察官上訴意旨略以：被告犯後始終否認犯行，實難認其對
    自身犯行知錯並有悛悔之意，而無再犯之虞，且量刑過輕，
    請求撤銷原判決緩刑之宣告等語。惟查：
（一）按刑罰之量定，屬法院自由裁量之職權行使，應審酌刑法
      第57條所列各款事由及一切情狀，為酌量輕重之標準，並
      非漫無限制；量刑輕重係屬事實審法院得依職權自由裁量
      之事項，苟已斟酌刑法第57條各款所列情狀而未逾越法定
      刑度，不得遽指為違法；且在同一犯罪事實與情節，如別
      無其他加重或減輕之原因，下級審量定之刑，亦無過重或
      失輕之不當情形，則上級審法院對下級審法院之職權行使
      ，原則上應予尊重（最高法院72年度臺上字第6696號、75
      年度臺上字第7033號判決意旨參照）。查原審就被告上開
      犯行，已參酌上開肆之一理由，並具體斟酌刑法第57條各
      款所列情形，且未逾法定刑之範圍，亦與罪刑相當原則、
      比例原則無違，要無輕重失衡或偏執一端之情形，量刑尚
      屬妥適。　　
（二）次按法院對於具備緩刑條件之刑事被告，認為以暫不執行
      刑罰為適當者，得宣告緩刑，為刑法第74條第1項所明定
      ，至於暫不執行刑罰之是否適當，則由法院就被告有無累
      犯之虞，及能否由於刑罰之宣告而策其自新等一切情形，
      依其自由裁量定之，與犯罪情節是否可原，並無關係（最
      高法院29年上字第26號判決意旨參照）；對於科刑之被告
      諭知緩刑，除應具備一定條件外，並須有可認為以暫不執
      行刑罰為適當之情形（同院29年上字第1950號判決意旨參
      照）；而諭知緩刑為審判官之職權，本有自由裁量之餘地
      （同院19年上字第2043號判決意旨參照）。查被告迭自偵
      審期間均否認犯罪，此一犯後態度實為原審斟酌是否給予
      緩刑宣告時所業已存在之事實，而被告之前並無任何前科
      ，僅係一時貪圖2,000元之利益而犯本案，惡性非高，本
      案犯罪所生之危害尚低，且被告亦僅屬幫助犯之角色，參
      與程度甚低，堪認其經此偵審教訓，當已知戒慎而無再犯
      之虞，輔以原審所諭知之附條件宣告，並依法於緩刑期內
      付保護管束，當足使被告知法守法，安分守己，避免再重
      蹈覆轍，是以，本院認原審所為附條件緩刑宣告，並依法
      於緩刑期內付保護管束，堪稱妥適，檢察官之上訴核無理
      由，應予駁回。
據上論結，應依刑事訴訟法第368條，判決如主文。
本案經檢察官張子凡提起公訴，檢察官温雅惠提起上訴，檢察官
甲○○到庭執行職務。
中　　華　　民　　國　　111 　年　　3 　　月　　29　　日
            刑事第九庭   審判長法　官　紀  文  勝
                               法　官  姚  勳  昌
                               法　官  紀  佳  良 
以上正本證明與原本無異。
如不服本判決應於收受送達後20日內向本院提出上訴書狀，其未
敘述上訴理由者，並得於提起上訴後20日內向本院補提理由書狀
（均須按他造當事人之人數附繕本）「切勿逕送上級法院」。因
疫情而遲誤不變期間，得向法院聲請回復原狀。 

                               書記官  洪  鴻  權 
　　　　　　　　　　　　　　　 
中　　華　　民　　國　　111 　年　　3 　　月　　29　　日